【裁判字號】    90,上易,538
【裁判日期】    900412
【裁判案由】    竊盜
【裁判全文】
臺灣高等法院高雄分院刑事判決                      九十年度上易字第五三八號
    上  訴  人
    即  被  告  甲○○
    選任辯護人  李慶榮  律師
                孫守濂
右上訴人因竊盜案件，不服臺灣屏東地方法院八十九年度易字第一四三號中華民國
八十九年十二月十四日第一審判決（起訴案號：臺灣屏東地方法院檢察署八十九年度
偵字第四三一四號），提起上訴，本院判決如左：
      主  文
原判決關於甲○○部分撤銷。
甲○○結夥三人以上攜帶兇器竊盜，處有期徒刑陸月，如易科罰金，以參佰元折算壹
日。
扣案之鋸子柒支、鐵鏟伍支、圓鍬貳支、小鋤頭壹支、鐮刀壹支及起重器壹組，均沒
收。
      事  實
一、甲○○明知屏東縣恆春鎮鼻子頭山區之樹木非屬郭清水、甲○○或其他私人所有
    ，卻仍以新台幣三千元之工資受僱於郭清水，並夥同其他知情之姓名、年籍不詳
    成年男子二人，共同基於意圖為第三人不法所有之犯意聯絡，於民國八十九年七
    月二十四日十三時三十分許，在前開山區，以足供兇器使用之鋸子、鐵鏟、圓鍬
    、小鋤頭、起重器及鐮刀等物，竊得茄冬樹二棵，嗣於其等將其中一顆樹木搬運
    上車，正欲離去之際，為乙○○○公園警察隊員警當場查獲，並扣得上開鋸子七
    支、鐵鏟五支、圓鍬二支、小鋤頭一支、鐮刀一支及起重器一組，其他二名姓名
    年籍不詳男子見狀，則趁隙逃逸。
二、案經屏東縣警察局恆春分局報請台灣屏東地方法院檢察署檢察官偵查起訴。
      理  由
一、據之上訴人即被告甲○○固不否認受僱於郭清水，惟否認竊盜，辯稱：我是他們
    用好後，才叫我來搬運的，請我搬運一次三千元，扣案工具是他們的，我並不知
    道，我是被他們載去搬運的云云。惟查：右揭事實，業据上訴人甲○○於警訊及
    偵查中坦承不諱，並有查獲時之照片五張、保領結一紙附卷可稽及鋸子七支、鐵
    鏟五支、圓鍬二支、小鋤頭一支、鐮刀一支及起重器一組等物扣案可佐。上訴人
    甲○○雖辯稱扣案工具為他人所有，係他人載至現場，亦無解免其犯罪之成立，
    事證明確，其犯行已堪認定。
二、核上訴人甲○○所為，係犯刑法第三百二十一條第一項第三款、第四款之加重竊
    盜罪。上訴人甲○○與郭清水及另外姓名、年籍不詳之成年男子二人間有犯意聯
    絡及行為分擔，均為共同正犯。
三、原審予以論科，固非無見，惟查本件上訴人甲○○係受僱於郭清水，居於主要犯
    罪地位之郭清水，尚且處以有期徒刑六月，而原審卻處上訴人甲○○有期徒刑七
    月，顯然輕重失衡，致使心理不平，原判決尚有未洽，上訴人甲○○上訴否認犯
    罪，雖無理由，惟原判決既有可議，自應撤銷改判。茲審酌上訴人甲○○有竊盜
    、贓物等前科，其係因貪圖三千元之工資而受僱於他人竊樹，而其所竊取之樹木
    二棵樹身均非細小，顯有相當樹齡（卷附照片可證），每棵價值約二萬元（見八
    十九年七月二十四日郭清水之警訊筆錄）及其事後曾坦承犯行等一切情狀，爰量
    處有期徒刑六月。又上訴人行為後，刑法第四十一條有期徒刑易科罰金條件已有
    修正放寬為犯最重本刑五年以下有期徒刑之罪，經判處六月以下有期徒刑，因身
    體、教育、職業、家庭之關係，或其他正當事由，執行顯有困難者，均得易科罰
    金，並經總統於九十年一月十日公佈，依刑法第二條第一項前段，本件自應適用
    新法，並諭知如易科罰金以三百元折算一日。扣案之鋸子七支、鐵鏟五支、圓鍬
    二支、小鋤頭一支、鐮刀一支及起重器一組，為共犯郭清水及其他姓名年籍不詳
  之共犯所有，且係供犯罪所用之物，業據共犯郭清水供明在卷（偵查卷第五頁及
    原審卷第十八頁），爰依法宣告沒收。
據上論斷，應依刑事訴訟法第三百六十九條第一項前段、第三百六十四條、第二百九
十九條第一項前段，刑法第二十八條、第三百二十一條第一項第三款、第四款，第三
十八條第一項第二款、第二條第一項第一項前段、第四十一條、罰金罰鍰提高標準條
例第一條前段、第二項，判決如主文。
本案經檢察官林應華到庭執行職務。
中    華    民    國         九十       年      四      月     十二     日
                              臺灣高等法院高雄分院刑事第八庭
                                  審判長法官  郭雅美
                                        法官  莊飛宗
                                        法官  張盛喜
右正本證明與原本無異。
不得上訴。
                                      書記官  魏文常
中    華    民    國         九十       年      四      月     十三     日
附錄本判決論罪科刑法條：
刑法第三百二十一條第一項
犯竊盜罪而有左列情形之一者，處六月以上五年以下有期徒刑：
三、攜帶兇器而犯之者。
四、結夥三人以上而犯之者。
                                                                      Ｈ


司法院資訊處製作；財團法人民間司法改革基金會備份。
